---
title: "Universitaris pel món,"
subtitle: "I Datathon - UniversiData"
author: "Gema Bravo, Olaf Meneses, Sandra Paniagua, Josep Peiró, Wilson Portillo"
date:  "27/10/2022"  #Pondría la fecha del día actual
params:
  lang: ES
lang: "`r switch(params$lang, ES = 'es-ES', EN = 'en-US')`"
output:
  html_document: default
  word_document: default
  pdf_document: default
---


```{r setup, cache = F,  message = F, warning = F, tidy = F, include=FALSE}
# CONFIGURACIÓN GENERAL
library(knitr)
options(width = 100)

opts_chunk$set(echo=F, message = F, error = F, warning = F, comment = NA, fig.align = 'center', dpi = 200, tidy = F, cache.path = '.cache/', fig.path = './figura/')

knit_hooks$set(inline = function(x) {
  
  if(is.numeric(x)) {
    round(x, getOption('digits'))
  } else {
    paste(as.character(x), collapse = ', ')
  }
})

```

```{r, echo = FALSE, include=FALSE}

# Especificamos las librerías necesarias en esta lista

packages = c("tidyverse","knitr", "lubridate", "readr", "dplyr", "forcats", "lubridate", "magrittr", "stringr", "tibble", "tidyr", "datasets", "RColorBrewer","nycflights13", "base", "datasets", "ggplot2", "plotly", "highcharter")

package.check <- lapply(packages, FUN = function(x) {
  if (!require(x, character.only = TRUE)) {
    install.packages(x, dependencies = TRUE,repos='http://cran.rediris.es')
  }
  library(x, character.only = TRUE)
})

search()

```

\bigskip

\bigskip

\noindent\makebox[\linewidth]{\rule{\textwidth}{0.4pt}}

\bigskip

\tableofcontents

\bigskip

\noindent\makebox[\linewidth]{\rule{\textwidth}{0.4pt}}


\newpage



# 1. Introducción del trabajo

El objetivo de este trabajo es analizar los datos recogidos por ........................



Con la ayuda de diferentes tablas y graficos vamos a analizar los datos y dar respuesta a varias de las preguntas que estan planteadas a lo largo del trabajo.

Los datos los hemos obtenido gracias a que están disponibles en la plataforma de datos abiertos del ....



La informacion se puede obtener del siguiente enlace: https://www.valencia.es/dadesobertes/es/data/?groups=medio-ambiente


  ** Informacion de cada columna ** 



cod_universidad: Código de la Universidad

des_universidad: 	Nombre de la Universidad

curso_academico: Curso académico de referencia

cod_tipo_programa_mov: Código de la tipología del programa de movilidad (1 para "Estudios y/o proyecto fin de grado, 2 para "Estudios + prácticas, 3 para "Sólo prácticas, 4 para "otros)








# 2. Importacion de datos

Para realizar la importación de los datos de forma correcta, descargamos los ficheros csv de la página web. De esta forma, cada vez que se ejecute el archivo los datos se actualizarán añadiendose los nuevos valores. Así lograremos una información completa y actualizada en el momento de ejecutar el programa, que es algo muy importante a la hora de analizar la información, pudiendo estos usarse  también en el estudio automáticamente.

```{r, echo=FALSE}
entrada = list()
salida = list()

#str_match(list.files("data"), "^(.+)-(.+)-(.+)-(.+)-(.+)-")

for (i in list.files("data")){
  var = str_match(i, "^(.+)-(.+)-(.+)-(.+)-(.+)-")
  dataset = data.frame(read_csv(str_c("data/", i)))
  dataset %<>% mutate(universidad = var[,2], movilidad = var[,4], agno = var[,5])
  if (var[,4] == "entrante"){
    entrada[[i]] = dataset
  }else if (var[,4] == "saliente"){
    salida[[i]] = dataset
  }
}
```


```{r}
columnas = colnames(entrada$`uam-movilidad-entrante-2017-18-anonimizado.csv`)
igual = F
for (i in entrada){
  igual = colnames(i) == columnas & igual
}

columnas = colnames(salida$`uam-movilidad-saliente-2017-18-anonimizado.csv`)
for (i in salida){
  igual = colnames(i) == columnas & !igual
}
all(igual)
```



