---
title: "Universitaris pel món"
subtitle: "I Datathon - UniversiData"
author: "Gema Bravo, Olaf Meneses, Sandra Paniagua, Josep Peiró, Wilson Portillo"
date:  "27/10/2022"  #Pondría la fecha del día actual
params:
  lang: ES
lang: "`r switch(params$lang, ES = 'es-ES', EN = 'en-US')`"
output:
  html_document: default
  word_document: default
  pdf_document: default
---


```{r setup, cache = F,  message = F, warning = F, tidy = F, include=FALSE}
# CONFIGURACIÓN GENERAL
rm(list=ls())
library(knitr)
options(width = 100)

opts_chunk$set(echo=F, message = F, error = F, warning = F, comment = NA, fig.align = 'center', dpi = 200, tidy = F, cache.path = '.cache/', fig.path = './figura/')

knit_hooks$set(inline = function(x) {
  
  if(is.numeric(x)) {
    round(x, getOption('digits'))
  } else {
    paste(as.character(x), collapse = ', ')
  }
})

```

```{r, echo = FALSE, include=FALSE}

# Especificamos las librerías necesarias en esta lista

packages = c("tidyverse","knitr", "lubridate", "readr", "dplyr", "forcats", "lubridate", "magrittr", "stringr", "tibble", "tidyr", "datasets", "RColorBrewer","nycflights13", "base", "datasets", "ggplot2", "plotly", "highcharter", "purrr", "shiny", "shinyWidgets", "shinythemes", "shinydashboard", "plotly")

package.check <- lapply(packages, FUN = function(x) {
  if (!require(x, character.only = TRUE)) {
    install.packages(x, dependencies = TRUE,repos='http://cran.rediris.es')
  }
  library(x, character.only = TRUE)
})

search()

```

\bigskip

\bigskip

\noindent\makebox[\linewidth]{\rule{\textwidth}{0.4pt}}

\bigskip

\tableofcontents

\bigskip

\noindent\makebox[\linewidth]{\rule{\textwidth}{0.4pt}}


\newpage



# 1. Introducción del trabajo

El objetivo de este trabajo es analizar los datos recogidos por ........................



Con la ayuda de diferentes tablas y graficos vamos a analizar los datos y dar respuesta a varias de las preguntas que estan planteadas a lo largo del trabajo.

Los datos los hemos obtenido gracias a que están disponibles en la plataforma de datos abiertos del ....



La informacion se puede obtener del siguiente enlace: https://www.valencia.es/dadesobertes/es/data/?groups=medio-ambiente


  ** Informacion de cada columna ** 



cod_universidad: Código de la Universidad

des_universidad: 	Nombre de la Universidad

curso_academico: Curso académico de referencia

cod_tipo_programa_mov: Código de la tipología del programa de movilidad (1 para "Estudios y/o proyecto fin de grado, 2 para "Estudios + prácticas, 3 para "Sólo prácticas, 4 para "otros)








# 2. Importacion de datos

Para realizar la importación de los datos de forma correcta, descargamos los ficheros csv de la página web. De esta forma, cada vez que se ejecute el archivo los datos se actualizarán añadiendose los nuevos valores. Así lograremos una información completa y actualizada en el momento de ejecutar el programa, que es algo muy importante a la hora de analizar la información, pudiendo estos usarse  también en el estudio automáticamente.

```{r, echo=FALSE}
entrada = list()
salida = list()

#str_match(list.files("data"), "^(.+)-(.+)-(.+)-(.+)-(.+)-")

for (i in list.files("data")){
  var = str_match(i, "^(.+)-(.+)-(.+)-(.+)-(.+)-")
  dataset = data.frame(read.csv(str_c("data/", i)))
  #print(dataset)
  dataset %<>% mutate(universidad = var[,2], movilidad = var[,4], anyo = var[,5])
  if (var[,4] == "entrante"){
    entrada[[str_c(var[,2], var[,4], var[,5], sep = "_")]] = dataset
  }else if (var[,4] == "saliente"){
    salida[[str_c(var[,2], var[,4], var[,5], sep = "_")]] = dataset
  }
}
```

```{r}
columnas = colnames(entrada$uam_entrante_2017)
igual = F
for (i in entrada){
  igual = colnames(i) == columnas & igual
}

columnas = colnames(salida$`uam-movilidad-saliente-2017-18-anonimizado.csv`)
for (i in salida){
  igual = colnames(i) == columnas & !igual
}
all(igual)
```

```{r}
datos_entrada = entrada[[1]]
datos_entrada
for (i in 2:length(entrada)){
  datos_entrada = rbind(datos_entrada, entrada[[i]])
}
datos_entrada

datos_salida = salida[[1]]
datos_salida
for (i in 2:length(entrada)){
  datos_salida = rbind(datos_salida, salida[[i]])
}
```


# 3. Valores Erroneos 

Hacemos una comprobación de como se distribuyen los valores de las 
variables numéricas 

```{r}
library(kableExtra)
library(pastecs)


partes <- c("(?<!procedencia|destino)$",
           "procedencia$", 
           "destino$")


for (i in 1:length(partes)) {
  print(datos_entrada %>%
        select(where(is.numeric)) %>%
        select(grep(partes[i], names(.),perl = TRUE)) %>%
        stat.desc() %>%
        kbl() %>%
        kable_material(c("striped", "hover")))
        
}

```

Observamos que no hay valores nulos (nbr.null) aunque si contamos con 
un par de valores perdidos (nbr.na).
No contamos con valores infinitos ni valores sin sentido en ninguna de 
las variables.

# 4. Valores Faltanttes

Visualizamos las variables con más valores faltantes

```{r}

library(DataExplorer)

plot_missing(datos_entrada, missing_only = T)

```

Al faltar tantos datos de cod_municipio_univ_procedencia, 
cod_ambito_univ_destiono y cod_ambito_univ_procedencia los quitamos de 
los datos al no poder trabajar con ellos.

```{r}
datos_entrada <- drop_columns(datos_entrada,
        c("cod_municipio_univ_procedencia", 
          "cod_ambito_univ_destino", 
          "cod_ambito_univ_procedencia"))
```

También contamos con variables con porcentajes significantes de datos 
faltantes aunque dada su importancia para el análisis posterior los 
conservamos.


```{r}
library(shiny)
library(shinyWidgets)
library(shinythemes)
library(shinydashboard)
```

```{r}
ui <- fluidPage(
  theme = shinythemes::shinytheme("spacelab"),
  tabsetPanel(
    tabPanel(
      "Home",
      h1("Universitaris pel món"),
      h4("Universitarios por el mundo"),
      h6("Trabajo presentado al I Datathon de Universidata"),
      pre("Autores:
          Sandra Paniagua Sanchez
          Wilson Paul Portillo Barriga
          Gema Bravo Aguilera
          Olaf Meneses Albalat
          Josep Peiró Ramos"),
      sidebarLayout(position = "right",
        sidebarPanel(
          pre("Trabajo desarrollado por el grupo 
independiente de estudiantes de la 
Universidad de Valencia que conforman 
el grupo de DataLab") 
        ),
        mainPanel("El trabajo consiste", span("en cambiar de colorines las letras", style = "color:coral"))
      )
      
      

    ),
    tabPanel(
      "Estudiantes entrantes",
      sidebarLayout(
        sidebarPanel(
          textInput(
            inputId = "varx",
            label = "Variable eje x"
          ),
          textInput(
            inputId = "vary",
            label = "Variable eje y"
          )
        ),
        mainPanel(plotOutput("plot")
        )
      )
    ),
    tabPanel(
      "Estudiantes salientes",
      sidebarLayout(
        sidebarPanel(
          "Escoge la(s) universidad(es) de las que quieras ver la informacion.",
          checkboxGroupButtons(
             inputId = "Unis",
             label = "Choices", 
             choices = unique(datos_salida$universidad),
             status = "danger"
          )
        ),
        mainPanel(plotOutput("Yoquese"))
      )
    )
  )
)

server <- function(input, output, session){
  output$Info = renderText({
		paste("Universitarios por el mundo", "Trabajo desarrollado por", sep="\n")
	})
  output$plot <- renderPlot({
    ggplot(datos_entrada, aes(x = des_genero, y = des_municipio_univ_procedencia))+geom_point()
  })
  output$Yoquese <- renderPlot({
    ggplot(datos_salida %>% group_by(universidad) %>% count() %>% ungroup()%>% filter(universidad %in% input$Unis) , aes(universidad, n))+geom_col()
  })
}

shinyApp(ui, server)
```
```{r}
shinyWidgetsGallery()
```

